臺灣高等法院民事裁定　　　　　　　　 100年度抗字第1002號
抗　告　人　陳錄建
　　　　　　陳守全
　　　　　　陳富雄
　　　　　　黃陳素蘭
上列抗告人因與相對人張忠男等人間租佃爭議事件，聲請法官迴
避，對於中華民國100年5 月30日臺灣士林地方法院100年度聲字
第216號所為裁定提起抗告，本院裁定如下：
    主  文
抗告駁回。
抗告費用由抗告人負擔。
    理  由
一、本件聲請及抗告意旨略以：抗告人與相對人張忠男等人間租
    佃爭議事件（下稱系爭訴訟），曾分案原法院99年度訴字第
    274號民事事件，由陳梅欽法官審理，經其於民國99年4月28
    日以抗告人提起系爭訴訟當事人不適格，抗告人之請求於法
    律上顯無理由，逕予判決駁回。抗告人不服，提起上訴，經
    本院以99年度上字第655 號民事事件，廢棄原判決，發回更
    審，再改分原法院99年度訴更一字第7 號民事事件，仍由陳
    梅欽法官審理。陳梅欽法官既曾參與系爭訴訟更審前之裁判
    ，理應自行迴避，況其於更審前之審理認抗告人提起系爭訴
    訟當事人不適格，於法律上顯無理由，逕予判決駁回抗告人
    之訴，略嫌率斷，原法院再分配系爭訴訟由同一法官審理，
    抗告人誠難信服，爰依民事訴訟法第32條第7款、第33條第1
    項規定，聲請法官迴避，原法院駁回抗告人之聲請，顯有違
    誤，為此提起抗告，請求廢棄原裁定等語。
二、按法官曾參與該訴訟事件之前審裁判或仲裁者，應自行迴避
    ，不得執行職務，民事訴訟法第32條第7 款定有明文。又遇
    有下列各款情形，當事人得聲請法官迴避：(一)法官有前條（
    即同法第32條）所定之情形而不自行迴避者。(二)法官有前條
    所定以外之情形，足認其執行職務有偏頗之虞者，同法第33
    條第1項亦有明定。經查：
  (一)按民事訴訟法第32條第7 款所定，法官曾參與該訴訟事件前
    審裁判者之迴避，係用以保障當事人審級之利益，如參與一
    審判決之法官復參二審判決，或參與二審判決之法官復參與
    三審判決，則當事人對於審級之利益即有欠缺，但如某判決
    業經上級法院廢棄，則該判決已失其存在，為該判決之法官
    更無迴避之可言（最高法院48年台再字第5 號判例要旨參照
    ）。至於推事（法官）曾參與該訴訟事件更審前之裁判者，
    亦為法官應自行迴避之原因，早於92年9月1日修正公布施行
    之民事訴訟法第32條第7 款予以刪除，抗告人以陳梅欽法官
    曾參與系爭訴訟更審前之裁判，主張其應自行迴避，顯有誤
    解，於法無據，自難准許。
  (二)又以法官有應自行迴避而不自行迴避以外之情形，聲請法官
    迴避者，須以法官執行職務有偏頗之虞者，始足為之。復按
    認法官執行職務有偏頗之虞，據而聲請法官迴避者，應以法
    官對於訴訟標的有特別利害關係，或與當事人之一造有密切
    之交誼或嫌怨，或基於其他情形客觀上足疑其為不公平之審
    判者為其原因事實，若僅憑當事人之主觀臆測，或不滿意法
    官進行訴訟遲緩，或認推事指揮訴訟欠當，則不得謂其有偏
    頗之虞（最高法院69年度台抗字第457 號判例要旨參照）。
    本件抗告人以陳梅欽法官在系爭訴訟更審前之審理認抗告人
    提起系爭訴訟當事人不適格，於法律上顯無理由，逕予判決
    駁回，略嫌率斷，原法院再分配系爭訴訟由同一法官審理，
    抗告人誠難信服為由，聲請法官迴避。惟查，抗告人並未主
    張陳梅欽法官對於系爭訴訟之訴訟標的究有何特別利害關係
    ，或與當事人之一造有密切之交誼或嫌怨，或客觀上有何足
    疑其為不公平之審判者，僅因抗告人不滿意陳梅欽法官於更
    審前之裁判曾認抗告人提起系爭訴訟當事人不適格，即謂經
    本院廢棄發回改分之事件，由陳梅欽法官執行職務，抗告人
    難信服，據而聲請法官迴避者，乃屬抗告人主觀好惡，且無
    任何情形客觀上足疑陳梅欽法官為不公平之審判，揆諸上開
    說明，自不能僅以陳梅欽法官曾參與系爭訴訟更審前之裁判
    ，即遽認承審之陳梅欽法官有何聲請迴避之原因。是原裁定
    駁回抗告人之聲請，於法並無不合，抗告意旨指摘原裁定不
    當，求予廢棄，為無理由，應予駁回。
三、據上論結，本件抗告為無理由，爰裁定如主文。
中    華    民    國   100    年    7     月    29    日
                    民事第四庭
                        審判長法  官 張劍男
                              法  官 翁昭蓉
                              法  官 陳靜芬
正本係照原本作成。
本裁定除以適用法規顯有錯誤為理由外，不得再抗告。如提起再
抗告，應於收受後10日內委任律師為代理人向本院提出再抗告狀
。並繳納再抗告費新台幣１千元。
中    華    民    國   100    年    8     月    2     日
                              書記官 應瑞霞